臺灣高等法院臺中分院刑事判決
110年度上易字第831號
110年度上易字第835號
上  訴  人  
即  被  告  陳建霖


上列上訴人因竊盜案件，不服臺灣彰化地方法院109年度易字第
1052號、110年度易字第232號中華民國110年5月27日第一審判決
（起訴案號：臺灣彰化地方檢察署109年度偵字第12984號、110
年度偵字第2349、2423號），提起上訴，本院判決如下：
    主  文
上訴駁回。
    犯罪事實
一、陳建霖意圖為自己不法之所有，基於竊盜之各別犯意，分別
    為下列犯行：
　㈠陳建霖於民國110年1月4日凌晨0時55分許，騎乘腳踏車至彰
    化縣○○鎮○○路0段000巷，將腳踏車停在○○○位在上開000巷00
    號住處之門口後，於凌晨1時1分許，打開上開○○○住處騎樓
    （000巷00、00、00號均為○○○家人及親友之住處，且3戶連
    通之騎樓已圍起來，而屬該3戶之室內空間）之未上鎖窗戶
    ，自窗戶侵入其內，開始著手搜尋財物未果，而於凌晨1時1
    2分許爬出窗戶，又於凌晨1時33分許，由同一窗戶侵入其內
    ，接續搜尋財物，於同日凌晨1時39分許，由上述○○○住處旁
    的車庫小門走出（並到○○○住宅對面之○○○住宅為下開㈡之犯
    行），再於同日凌晨1時46分許，由該小門再侵入其內，接
    續搜尋財物，之後因其損壞上述○○○住處之拉式玻璃鋁門（
    下方鋁片踢凹，且鑰匙孔的螺絲有1顆被搖晃鬆動掉落）欲
    進入客廳時，所造成的聲響驚醒○○○，經○○○大聲喊叫，陳建
    霖乃於同日凌晨2時6分許，自該小門倉皇逃出，並騎乘上開
    腳踏車離去。陳建霖數次進出之間，搜尋財物皆無所獲而未
    遂。
  ㈡110年1月4日凌晨1時40分許，陳建霖自○○○住宅搜索財物未果
    ，見○○○住宅正對面、屋主○○○位於上開000巷00號之住宅兼
    工廠大門未關，乃步行侵入其內，隨即手持打火機照明，開
    始著手搜尋財物，但無所獲，乃於同日凌晨1時
　　46分許放棄離去。嗣警接獲報案後，經調閱上揭○○○住宅及
    沿途（作案現場至陳建霖位在彰化縣○○鎮○○路0段000號住處
    間）之監視器，並比對陳建霖之穿著及逃逸路線，而查獲上
    情。
二、案經○○○、○○○訴由彰化縣警察局和美分局報告臺灣彰化地方
    檢察署檢察官偵查起訴。　
    理    由
一、審判範圍：
　　上訴人即被告陳建霖（下稱被告）於本院審理期間，就其於
    於98年3月21日下午1時許，侵入告訴人○○○住宅之神明廳，
    竊取掛在神像上之金牌5枚得手，犯刑法第320條第1項竊盜
    罪（即原判決犯罪事實欄一、㈠）部分，撤回其在第二審之
    上訴，有撤回上訴聲請書1份在卷可憑（見本院110年度上易
    字第831號卷第129頁），是此部分業已確定，非屬本案之審
    判範圍，先予說明。
二、證據能力之認定：
  ㈠被告以外之人於審判外之陳述，雖不符刑事訴訟法第159條之
    1至第159條之4之規定，而經當事人於審判程序同意作為證
    據，法院審酌該言詞陳述或書面陳述作成時之情況，認為適
    當者，亦得為證據；當事人、代理人或辯護人於法院調查證
    據時，知有刑事訴訟法第159條第1項不得為證據之情形，而
    未於言詞辯論終結前聲明異議者，視為有前項之同意，刑事
    訴訟法第159條之5定有明文。檢察官、被告對於本判決下列
    所引用被告以外之人於審判外之陳述，於本院準備程序中均
    表示同意作為證據（見本院卷第100至102頁），本院審酌上
    開證據資料作成時之情況，尚無違法不當或證明力明顯過低
    之瑕疵，認為以之作為證據應屬適當，依刑事訴訟法第
　　159條之5規定，認前揭證據資料均有證據能力。
　㈡關於本判決以下所引用之非供述證據，與本案待證事實均具
    有關連性，亦無證據證明係實施刑事訴訟程序之公務員因違
    背法定程序或以不法方式所取得，當有證據能力，復經本院
    審理時，提示並告以要旨，使當事人充分表示意見，自得為
    證據使用。
  ㈢被告之自白，非出於強暴、脅迫、利誘、詐欺、疲勞訊問、
    違法羈押或其他不正之方法，且與事實相符者，得為證據，
    刑事訴訟法第156條第1項定有明文。本案被告所為之自白，
    並未提出其他可供證明被告究有如何之遭受「強暴、脅迫、
    利誘、詐欺、疲勞訊問、違法羈押或其他不正之方法」始為
    自白之證據，以供本院得以即時調查審認，被告所為之自白
    ，堪認出於自由意志，得採為本件判決之基礎。
二、認定犯罪事實所憑之證據及理由：
　㈠有關犯罪事實欄一、㈠部分，業據被告於偵訊及原審、本院審
    理中均坦白承認，核與證人即告訴人○○○於警詢之證述情節
    相符，並有現場蒐證照片、監視器錄影翻拍照片、車輛詳細
    資料報表在卷可憑（見110年度偵字第2423號卷第23至
　　53頁）。被告此部分之自白核與事實相符，足以採信。
　㈡有關犯罪事實欄一、㈡部分，被告於本院審理中辯稱：其當日
    是進入○○○之鐵工廠內坐坐而已，沒有要偷東西，其無竊盜
    之犯意，應為無罪之判決等語。然就此部分，被告已於原審
    審理供稱：我承認等語（見原審109年度易字第1052號卷第2
    47頁）。被告是於110年1月3日下午1時37分許至38分許，先
    騎乘機車在本案案發地點附近，來回巡視尋找作案目標，再
    於同年月4日凌晨1時1分、1時33分許，兩度侵入告訴人○○○
    住宅內，接續搜尋財物未果，於凌晨1時39分許，由告訴人○
    ○○住處之車庫小門走出，見位於告訴人○○○住宅正對面，告
    訴人○○○之住宅兼工廠大門未關，乃步行侵入其內，並手持
    打火機照明，後於凌晨1時46分許離去，再由告訴人○○○住處
    旁的車庫小門侵入告訴人○○○住宅內，接續搜尋財物等情，
    有現場蒐證照片、監視器錄影翻拍照片、車輛詳細資料報表
    在卷可憑（見110年度偵字第2349號卷第21至49頁）。被告
    於偵訊中亦供稱：其有手持打火機照明等語（見110年度偵
    字第2349號卷第117至118頁）。本案被告既有事前勘查地點
    ，先兩度侵入告訴人○○○住宅竊盜，於搜尋財物未果後，再
    進入告訴人○○○之住宅兼工廠，且手持打火機照明，從此客
    觀情節觀之，足認被告亦是基於竊盜之故意，侵入告訴人○○
    ○之住宅兼工廠，且停留之時間亦約有7分鐘之久，則其點燃
    打火機照明之目的，當是為搜尋財物，是被告於原審審理之
    自白應屬事實，其於本院審理之辯解，係為事後卸責之詞，
    不足採信。
　㈢從而，本案事證明確，被告犯行均堪認定，應依法論科。
三、法律之適用：
  ㈠核被告就犯罪事實欄一、㈠所為，係犯刑法第321條第2項、第
    1項第1款、第2款之毀壞門扇、侵入住宅竊盜未遂罪；犯罪
    事實欄一、㈡所為，係犯刑法第321條第2項、第1項第1款之
    侵入住宅竊盜未遂罪。
　㈡被告關於犯罪事實欄一、㈠之犯行，於密接時間內，3次侵入
    告訴人○○○家中搜索財物之竊盜未遂行為，其時間密接、地
    點相同，為接續犯。又被告接續侵入告訴人○○○住宅並破壞
    門鎖搜索財物之竊盜未遂、侵入告訴人○○○住宅搜索財物之
    竊盜未遂之2次犯行，犯意各別，行為互殊，被害人不同，
    應予分論併罰。
　㈢被告於105年、106年間因數件竊盜、搶奪犯行，經法院判刑
    後定應執行刑有期徒刑3年1月確定，於109年5月8日假釋付
    保護管束，至109年12月30日假釋期滿未經撤銷，視為執行
    完畢，被告所為犯罪事實欄一、㈠、㈡之犯行，係在上開犯行
    執行完畢後5年內故意再犯有期徒刑以上之2罪，均為累犯。
    被告之前案與本案均屬故意犯罪，且均屬與財產法益有關之
    犯罪，足見被告對刑罰反應能力薄弱，倘加重其最低法定刑
    ，核無司法院釋字第775號解釋所示之罪刑不相當情形，故
    就被告所犯本案2次加重竊盜未遂犯行，均依刑法第
　　47條第1項規定，就被告所犯本案犯行加重其刑。
　㈣被告之犯罪事實欄一、㈠、㈡犯行部分，被告分別侵入告訴人○
    ○○、○○○住宅後著手搜索財物，然因未搜尋出值錢之物品，
    且遭告訴人○○○發覺而被迫放棄竊取財物，為未遂犯，均應
    依刑法第25條第2項減輕其刑，並均依法先加後減。
四、駁回上訴之理由：
　㈠原審法院因認被告之罪證明確，適用論罪科刑之相關規定，
    並審酌被告除前揭構成累犯之前案紀錄外，另有多次竊盜、
    搶奪、施用毒品之紀錄，素行不良，且不斷以不正方法竊取
    他人財物，顯然欠缺法紀觀念及尊重他人財產權之觀念，另
    審酌被告2次犯行之犯案手法、所竊取財物之價值、對於告
    訴人2人居住安寧所造成之影響程度，兼衡被告現從事拆除
    房屋之臨時工，與父親同住等一切情狀，分別量處有期徒徒
    刑6月、4月，如易科罰金均以新臺幣1千元折算1日；核其認
    事用法均無違誤，量刑亦屬妥適，應予維持。
　㈡被告提起上訴請求就犯罪事實欄一、㈠部分從輕量刑；就犯罪
    事實欄一、㈡部分則否認係基於竊盜之故意而進入住宅等語
    。然原審顯係本於被告之責任為基礎，並已具體斟酌刑法第
    57條所列情形而為量定，並未偏執一端，而有失之過重之情
    事，且原審之科刑係從低度科處，已給予被告自新之機會。
    又被告上訴否認犯罪事實欄一、㈡部分之犯行，但未提出任
    何有利之事證，其上訴為無理由（詳如前述理由欄二、㈡所
    載），均應予駁回。
據上論斷，應依刑事訴訟法第368條，判決如主文。
本案經檢察官王元郁、賴政安提起公訴，檢察官謝岳錦到庭執行
職務。
中　　華　　民　　國　　110 　年　　12　　月　　8 　　日
           刑事第十一庭    審判長法　官   張  意  聰
                                 法　官   田  德  煙
                                 法　官   周  瑞  芬
以上正本證明與原本無異。
不得上訴。
                                 書記官   涂  村  宇
　　　　　　　　　　　　　　　　 
中　　華　　民　　國　　110 　年　　12　　月　　8 　　日

附錄本案論罪科刑法條
中華民國刑法第321條：
　犯前條第1項、第2項之罪而有下列情形之一者，處6月以上5年
  以下有期徒刑，得併科50萬元以下罰金：
  一、侵入住宅或有人居住之建築物、船艦或隱匿其內而犯之。
  二、毀越門窗、牆垣或其他安全設備而犯之。
  三、攜帶兇器而犯之。
  四、結夥三人以上而犯之。
  五、乘火災、水災或其他災害之際而犯之。
  六、在車站、港埠、航空站或其他供水、陸、空公眾運輸之
　　  舟、車、航空機內而犯之。
  前項之未遂犯罰之。